# 请教：资产价值咨询报告是否能作为财务入账依据？

提问人：pan1983 时间：2013-11-18 12:37:45
感谢网友回答，另问：若都可作为资产入账的依据，那资产价值咨询报告与资产评估报告的区别在哪？我的理解是资产价值咨询报告的效力要小于资产评估报告。不知是否正确

回答人：chenyiwei
可以这样理解。如果相关法律法规没有必须进行资产评估的强制性要求，则在所依据的价值咨询报告符合公允价值计量准则规定的前提下，价值咨询报告的结果可以作为公允价值确定和账务处理的参考依据。

提问人：pan1983 时间：2013-11-19 09:10:42
感谢chen版，我想问，该公司是对抵债固定资产、车辆、原材料进行资产评估，并由事务所出具资产价值咨询报告。请问这类情况下是否可作为财务入账依据？

回答人：chenyiwei
关键问题不是在于报告的形式（是否为依据资产评估准则出具的资产评估报告），而是其估值方法、参数是否符合会计准则对公允价值的定义，最好由另一个独立的专业机构审阅一下。